【裁判字號】    89,交訴,31
【裁判日期】    890420
【裁判案由】    業務過失致死
【裁判全文】
臺灣臺中地方法院刑事判決                          八十九年度交訴字第三一號
    公  訴  人  臺灣台中地方法院檢察署檢察官
    被      告  乙○○
右列被告因業務過失致死案件，經檢察官提起公訴（八十九年度偵字第一○五○號）
，本院判決如左：
    主  文
乙○○從事業務之人，因業務上之過失致人於死，處有期徒刑玖月，緩刑參年。
    事  實
一、乙○○在其父所經營之勇錩順企業有限公司（下稱勇錩順公司）工作，平日駕駛
    該公司所有車牌號碼ＰＪ－七六八八號自用小貨車載送所生產之產品予客戶，乃
    從事駕駛為其附隨業務之人，於民國（下同）八十八年十一月二十三日上午八時
    五分許，駕駛上開自用小貨車，沿台中市○○路延伸之新闢道路（現定名為福雅
    路），往西屯路方向行駛，途經台中市○○路與西林巷之交叉路口前（即台中市
    ○○路六十七之二號前）時，本應注意行車速度，依標誌之規定，無標誌者，在
    市區道路，時速不得超過四十公里，且汽車行駛時，駕駛人應注意車前狀況，並
    隨時採取必要之安全措施，而依當時天候晴，日間自然光，路面乾燥、無缺陷及
    無障礙物，視距良好，又無不能注意之情形，詎其能注意，竟疏未注意行車限速
    及車前狀況，猶貿然以時速約六十五公里之速度疾駛，適有張定玉騎乘腳踏車由
    西林巷沿福雅路向左邊斜向欲橫越馬路，亦疏未注意車前狀況及禁止橫越雙黃線
    之標線，即逕行橫越，因而在前開交岔路口前，乙○○見狀剎車閃避不及，其自
    用小貨車右前車頭遂與張定玉所騎乘之腳踏車右手把碰撞，使張定玉人車倒地，
    致張定玉受有頭部外傷、顱內出血等之傷害，經送醫急救後因顱內出血仍於同日
    下午五時許不治死亡。乙○○肇事後委託附近檳榔攤老板娘打電話向警方報案，
    而在未經有偵查權之機關或公務員發覺為犯嫌前，向到場處理本件車禍之警員盧
    紹剛自首即陳明其為肇事者及肇事經過，並願接受裁判。
二、案經台中市警察局第四分局報請台灣台中地方法院檢察署檢察官相驗後，經檢察
    官自動檢舉偵查起訴。
    理  由
一、訊據被告乙○○對於前開事實坦承不諱，核與被害人張定玉之女甲○○○於警訊
    中所述之情節相符，並有台中市○○○道路交通事故調查報告表一份附卷可稽。
    而被害人張定玉確係因本件車禍受有頭部外傷致顱內出血不治死亡，亦經台灣台
    中地方法院檢察署檢察官督同檢驗員相驗屬實，製有勘驗筆錄、相驗屍體證明書
    及驗斷書、以及澄清綜合醫院診斷證明書等件附卷可憑。按行車速度，依標誌之
    規定，無標誌者，在市區道路，時速不得超過四十公里，且汽車行駛時，駕駛人
    應注意車前狀況，並隨時採取必要之安全措施，道路交通安全規則第九十三條第
    一項第一款、第九十四條第三項分別定有明文。經查本件被告於前開時地駕車，
    本應注意遵守上開規定，而依當時天候晴，日間自然光，路面乾燥、無缺陷及無
    障礙物，視距良好，有上開道路交通事故調查報告表附卷可查，又無不能注意之
    情形，詎其能注意，竟疏未注意行車速度及車前狀況，猶貿然以時速六十五公里
    之速度疾駛，因而肇事，使張定玉人車倒地，致張定玉傷重不治死亡，足證被告
    確有過失，雖被害人亦疏未注意車前狀況、違規橫越雙黃線，而與有過失，惟被
    告仍難辭過失之責，且其過失行為與被害人死亡間具有相當因過關係。本件事證
    明確，被告犯行堪以認定。
二、查被告乙○○在其父所經營之勇錩順公司工作，平日駕駛該公司所有上開車牌號
    碼ＰＪ－七六八八號自用小貨車載送所生產之產品予客戶，此業據其陳明在卷，
    乃從事駕駛為其附隨業務之人，則其於執行業務中肇事致人死亡，核其所為，係
    犯刑法第二百六十七條第二項之業務過失致人於死罪。又被告於肇事後，委託附
    近檳榔攤老板娘打電話向警方報案，而在未經有偵查權之機關或公務員發覺為犯
    嫌前，向到場處理本件車禍之警員盧紹剛坦承其為肇事者及肇事經過，並願接受
    裁判，已據被告於警訊及本院審理時供承在卷，復有前開警員盧紹剛所製作之道
    路交通事故調查報告表中報案人欄及備註欄載明屬實，核與自首要件相符，依法
    減輕其刑。爰審酌被告肇事後已與被害人家屬以新台幣二百三十萬元達成和解賠
    償損害，此有台中市西屯區調解委員會調解書在卷可稽，及其過失程度、被害人
    家屬所受傷害程度與犯罪後坦承過失犯行等一切情狀，量處如主文所示之刑。又
    查被告前未曾受有期徒刑以上刑之宣告，有台灣台中地方法院檢查署刑案資料查
    註紀錄表附卷可參，其因過失致犯本案，事後已坦承犯行，並與被害人家屬和解
    賠償損害，經此科刑教訓，當知警惕，應無再犯之虞，本院因認其所受刑之宣告
    ，以暫不執行為適當，爰依法併予宣告緩刑三年，以促其注意改善。
據上論斷，應依刑事訴訟法第二百九十九條第一項前段，刑法第二百七十六條第二項
、第六十二條前段、第七十四條第一款，罰金罰鍰提高標準條例第一條前段，判決如
主文。
中      華      民      國    八十九    年      四      月     二十     日
                                      臺灣臺中地方法院交通法庭
                                          法  官  夏  一  
右正本證明與原本無異。
如不服本判決，應於送達後十日內向本院提出上訴狀（須附繕本），上訴於台灣高等
法院台中分院。
                                          書記官
中      華      民      國    八十九    年      四      月     二十     日
附錄論罪科刑法條
刑法第二百七十六條第二項
從事業務之人，因業務上之過失犯前項之罪者，處五年以下有期徒刑或拘役，得併科
三千元以下罰金。


司法院資訊處製作；財團法人民間司法改革基金會備份。
